【裁判字號】    99,裁,742
【裁判日期】    990325
【裁判案由】    遺產稅
【裁判全文】
最  高  行  政  法  院  裁  定
                                       99年度裁字第742號
上  訴  人  甲○○
被 上訴 人  財政部臺灣省南區國稅局
代  表  人  乙○○
上列當事人間遺產稅事件，上訴人對於中華民國98年11月26日高
雄高等行政法院98年度訴字第455號判決，提起上訴，本院裁定
如下：
    主  文
上訴駁回。
上訴審訴訟費用由上訴人負擔。
    理  由
一、按對於高等行政法院判決之上訴，非以其違背法令為理由，
    不得為之，行政訴訟法第242條定有明文。依同法第243條第
    1項規定，判決不適用法規或適用不當者，為違背法令；而
    判決有同條第2項所列各款情形之一者，為當然違背法令。
    是當事人對於高等行政法院判決上訴，如依行政訴訟法第24
    3條第1項規定，以高等行政法院判決有不適用法規或適用不
    當為理由時，其上訴狀或理由書應有具體之指摘，並揭示該
    法規之條項或其內容；若係成文法以外之法則，應揭示該法
    則之旨趣；倘為司法院解釋或本院之判例，則應揭示該判解
    之字號或其內容。如以行政訴訟法第243條第2項所列各款情
    形為理由時，其上訴狀或理由書，應揭示合於該條項各款之
    事實。上訴狀或理由書如未依此項方法表明，或其所表明者
    與上開法條規定不合時，即難認為已對高等行政法院判決之
    違背法令有具體之指摘，其上訴自難認為合法。
二、緣上訴人之被繼承人邱石定於民國97年2月18日死亡，上訴人
    及其他繼承人於97年7月23日辦理遺產稅申報，原列報遺產
    總額新臺幣（下同）79,407,154元，經被上訴人依申報及查
    得資料，核定遺產總額為167,125,503元，遺產淨額90,668,
    467元，應納遺產稅額31,043,371元。上訴人就被上訴人核
    定被繼承人死亡前2年內贈與上訴人之泰成被服股份有限公
    司（下稱泰成公司）股票91,855,587元部分不服，申請復查
    ，未獲變更；提起訴願，亦遭決定駁回；遂提起本件行政訴
    訟，經高雄高等行政法院98年度訴字第455號判決駁回，上
    訴人對之提起上訴，主張：遺產中未上市公司股價計算，如
    公司持有公共設施保留地，該公共設施保留地應依都市計畫
    法第50條之1規定，免徵遺產稅或依所得稅法捐贈公共設施
    保留地予政府機關，以公告現值之16%計算之方式公共設施
    保留地之價值，原判決未審酌有判決適用法規不當之判決違
    背法令。依原審論理，有關未上市公司股價計算，如該公司
    持有公共設施保留地，則該土地之價值應為零，而非依公告
    現值，然原判決認列入遺產之未上市公司股票之股價應以淨
    值計算，卻又認未上市公司持有公共設施保留地之價值，應
    以高於淨值市價16%之公告現值計算公共設施保留地價值，
    二者所為之認定顯有矛盾，有判決理由矛盾之違背法令等語
    ，雖以該判決違背法令為由，惟核其上訴理由，係就原審取
    捨證據、認定事實之職權行使，指摘其為不當，並就原審已
    論斷者，泛言未論斷，或就原審所為論斷，泛言其論斷矛盾
    ，而非具體表明合於不適用法規、適用法規不當、或行政訴
    訟法第243條第2項所列各款之情形，難認對該判決之如何違
    背法令已有具體之指摘。依首開規定及說明，應認其上訴為
    不合法。
三、據上論結，本件上訴為不合法。依行政訴訟法第249條第1項
    前段、第104條、民事訴訟法第95條、第78條，裁定如主文
    。
中    華    民    國    99    年    3     月    25    日
                    最高行政法院第六庭
                        審判長法官  吳  明  鴻
                              法官  林  茂  權
                              法官  侯  東  昇
                              法官  劉  介  中
                              法官  黃  秋  鴻
以  上  正  本  證  明  與  原  本  無  異
中    華    民    國    99    年    3     月    26    日
                              書記官  張  雅  琴


司法院資訊處製作；財團法人民間司法改革基金會備份。
